# 求助陈版主，股东借公司款项利率确定。

提问人：liuweisheng 时间：2019-12-16 08:05:26
股东借公司款项， 6 月 31 日公司打款至股东账户， 7 月 20 日股东全额还款，金额较大，借款合同未约定利率，那么按什么利率计算利息？谢谢老师解惑。 如果是银行同期贷款利率，那么是借款日还是还款日的利率？

回答人：chenyiwei
理论上应当是根据该借款人（股东）的信用状况确定的同等期限、条件的商业贷款利率。如果无法合理确定的，在确定该股东的还款能力无重大异常的前提下，可按不低于基准利率计算（或者如果该股东因发行债券或外部融资而有信用评级的，参考该信用评级）。借款期内基准利率如发生变动的，则分段计算利息支出。